臺灣高雄地方法院刑事判決　　　　　　　　　　　　九十三年度訴字第一二二九號
　　公　訴　人　臺灣高雄地方法院檢察署檢察官
　　被　　　告　乙○○
　　被　　　告　丙○○
右列被告等因搶奪等案件，經檢察官提起公訴（九十三年度偵字第六一三七號），並
經本院合議庭裁定由受命法官改依簡式審判程序審理，本院判決如左：
    主  文
乙○○未經許可，持有刀械，處有期徒刑參月，如易科罰金，以參佰元折算壹日，扣
案如附表所示之武士刀貳把均沒收。又收受贓物，處有期徒刑肆月，如易科罰金，以
參佰元折算壹日。應執行有期徒刑陸月，如易科罰金，以參佰元折算壹日，扣案如附
表所示之武士刀貳把均沒收。
丙○○意圖為自己不法之所有，而搶奪他人之動產，處有期徒刑捌月。
    事  實
一、乙○○明知武士刀係槍砲彈藥刀械管制條例所定列管之刀械，非經主管機關許可
    ，不得持有，竟於民國九十三年三月十一日某時許，在高雄市六合夜市某攤位內
    ，以新台幣（下同）一千五百元之代價，購得如附表所示具有殺傷力之管制武士
    刀二把，並攜回住處藏放，而無故持有之。
二、乙○○於九十三年三月十六日下午五時許，駕駛租得車號三六一五－ＪＰ號之自
    用小客車，搭載女友李姿吟及友人丙○○，本欲前往參加其舅舅之喜宴，於同日
    下午六時十五分許，乙○○駕駛上開車輛行經高雄市前鎮區新光三越百貨公司後
    方廣西路五一二號前，乘坐於該車右後座之丙○○忽然臨時起意，並指示不知情
    之乙○○駕車迴轉向該路旁停靠佯稱要問路，丙○○竟意圖為自己不法之所有，
    搖下車窗假裝向經過之路人甲○○問路，趁甲○○不及防備之際，突然動手搶奪
    甲○○左手手提之黑色皮包乙只（內有新台幣《下同》二萬二千三百元、皮夾乙
    只、行動電話乙具、郵政儲金簿乙本、健保ＩＣ卡一張、第一商業銀行金融卡及
    郵政金融卡各乙張），得手後即命不知情之乙○○趕快駕車離開。而後丙○○在
    車上將搶得之贓款現金一萬一千元分給乙○○，乙○○明知上開贓款係丙○○搶
    奪所得之贓物，竟基於收受贓物之犯意而收受之，並駕車搭載丙○○共同前往高
    雄市○○路欲購買手機。嗣經甲○○報案並經警通報各巡邏警網，旋於同日下午
    六時四十分許，在高雄市新興區○○○路一一三號前為警查獲，並在車內扣得乙○○所購得之前開武士刀二把及發現甲○○遭搶之前開黑色皮包。
三、案經甲○○訴由高雄市政府警察局刑警大隊移送臺灣高雄地方法院檢察署檢察官
    偵查起訴。
    理  由
一、本件被告乙○○、丙○○二人所犯均係死刑、無期徒刑、最輕本刑為三年以上有
    期徒刑以外之罪，其等於準備程序中就被訴事實均為有罪之陳述，經本院告知簡
    式審判程序之旨，並聽取公訴人及被告二人之意見後，依刑事訴訟法第二百七十
    三條之一第一項規定，裁定由受命法官獨任進行簡式審判程序，合先敘明。
二、訊據被告乙○○對於前揭無故持有刀械及收受贓款之情，及被告丙○○對於右揭
    時地搶奪告訴人甲○○之黑色皮包之事實，均已供認不諱，核與告訴人甲○○於
    偵查中指訴係遭被告丙○○搶奪皮包之情節相符，並經證人即被告乙○○之女友
    李姿吟於偵查中證述明確。又查獲之刀械二把經鑑驗結果係屬槍砲彈藥刀械管制
    條例列管之武士刀，此據高雄市政府以九十三年三月三十日高雄市警保字第○九
    三○○一八○八五號函認：編號一號刀柄長二十二點五公分、刀刃長七十二公分
    、單刃開鋒；編號二號刀柄長二十三公分、刀刃長七十二公分、單刃開鋒，均與
    查禁刀械之武士刀「外型似長刀，刀刃長短不一，手把稍長，可供雙手握用；刀
    柄十五公分以上（含）、刀刃三十五公分以上（含）、刀刃開鋒」要件與圖例說
    明相符，故認定為管制刀械等語甚詳，有該函及附件鑑驗相片二張在卷可憑。此
    外，復有贓物認領保管收據一紙附卷可資佐證，足認被告乙○○、丙○○之自白
    核與事實相符，應堪採信。本案事證明確，被告二人犯行均堪認定。
三、核被告丙○○所為，係犯刑法第三百二十五條第一項之搶奪罪；另核被告乙○○
    所為，則係犯槍砲彈藥刀械管制條例第十四條第三項之未經許可持有刀械罪及刑
    法第三百四十九條第一項之收受贓物罪。被告乙○○所犯上開二罪，犯意各別，
    行為互殊，應予分論併罰。爰審酌被告丙○○貪圖私利，不思循正途獲取財物，
    竟佯稱問路而趁機當街搶奪婦女之財物，以此不法手段侵害他人財產安全，並使
    被害者身心遭受創傷，所為嚴重危害社會治安，另被告乙○○未經許可持有管制
    之武士刀，對社會之治安存有潛在之高度危險性，且其於被告丙○○搶得財物後
    ，明知被告丙○○所交之現金係贓物，竟仍予收受而同流合污，惟考量被告二人
    犯後均已坦認犯行，且二人年紀尚輕，因利令智昏而犯案等一切情狀，分別量處
    如主文所示之刑，及被告乙○○部分諭知易科罰金之折算標準，並定其應執行之
    刑，以資儆懲。
四、扣案之武士刀二把，經鑑驗結果係屬槍砲彈藥刀械管制條例第四條第一項第三款
    所列管之刀械，已如前述，依該條例第六條規定，非經主管機關許可，不得持有
    ，為該條例所定之違禁物，爰依刑法第三十八條第一項第一款規定，併予宣告沒
    收。
據上論斷，應依刑事訴訟法第二百七十三條之一第一項、第二百九十九條第一項前段
，槍砲彈藥刀械管制條例第十四條第三項，刑法第十一條前段、第三百二十五條第一
項、第三百四十九條第一項、第五十一條第五款、第四十一條第一項前段、第三十八
條第一項第一款，罰金罰鍰提高標準條例第一條前段、第二條，判決如主文。
本案經檢察官詹美玲到庭執行職務。
中      華      民      國      九十三      年      六    月    二十三  日
                      臺灣高雄地方法院刑事第八庭
                                      法  官  吳俊龍
右正本證明與原本無異。
如不服本判決，應於判決送達之日起十日內，向本院提出上訴狀。
                                      書記官  許麗珠
中      華      民      國      九十三      年      六    月    二十三  日
附表：
┌──┬──────────────────────────┐
│編號│扣案武士刀二把外型                                  │
├──┼──────────────────────────┤
│ 一 │刀柄長二十二點五公分、刀刃長七十二公分、單刃開鋒。  │
├──┼──────────────────────────┤
│ 二 │刀柄長二十三公分、刀刃長七十二公分、單刃開鋒。      │
└──┴──────────────────────────┘
附錄本案論罪科刑法條：
槍砲彈藥刀械管制條例第十四條第三項
未經許可，持有或意圖販賣而陳列刀械者，處一年以下有期徒刑、拘役或新台幣五十
萬元以下罰金。
刑法第三百二十五條第一項
意圖為自己或第三人不法之所有，而搶奪他人之動產者，處六月以上五年以下有期徒
刑。
刑法第三百四十九條第一項
收受贓物者，處三年以下有期徒刑、拘役或五百元以下罰金。
